# 请教陈老师，关于植入式广告的费用计提时点的问题

提问人：wx_5b7416af1277 时间：2020-04-10 15:22:42
老师好，最近我在审计的一家公司，在 19 年发生了一笔广告支出，是一个常见的植入式广告，和电视剧制作方签订的，就是在电视剧的剧情和台词中加入公司的产品，比如让剧中人物拿着公司产品的袋子之类的，该剧 19 年已经制作完毕，但未播出。
我看了下合同，合同约定是按照以下三步支付款项：合同签订后支付第一笔；电视剧制作完毕，将植入部分给甲方审核通过支付第二笔；电视首轮播出完毕支付第三笔。如果电视剧播出不了，或者植入不符合要求，则退回全款。合同中也详细约定了乙方的各项义务，都是围绕乙方如何在剧中植入甲方产品来展开。
公司 19 年支付了第一笔款项，计提了第一笔的费用，同时预提了第二三笔合同款对应的费用，作为应付款入账，等于说公司提了合同全部的费用。
被审计单位给的理由是，他们的这个业务属于广告制作，电视剧制作方是在电视剧的制作过程中添加了用于宣传公司产品的情节，合同里面对于乙方的义务也主要围绕乙方如何将甲方的产品植入到电视中。该电视剧在 19 年底已经制作完毕了，并且有植入情节的截图可以作为审计证据，因为这部剧是一部较为知名的电视剧，发生无法播出等违约事项的可能性极小。因为广告制作费是按照制作进度计提费用的，公司因电视剧制作完毕就全额计提了费用。
但是按照我的理解，虽然植入的过程涉及到电视剧制作的过程，合同对于乙方的义务也主要围绕乙方的植入这一行为，但是这是因为双方默认了电视剧会播出，公司会支付这笔款项，最终是希望通过干涉电视剧制作的过程来使得电视播出的时候公司产品得到展示，达到播放广告的效果。我觉得应该当作广告发布费来处理，应该在广告发布在媒体上的时候全额计提费用，已支付的款项作为预付款处理。
我把我的想法和被审计单位提了，但是对方坚持这是广告制作，要按照制作进度全额提费用。虽然我自己是觉得我的想法是对的，但是他们这样感觉也不是完全说不过去，请教陈老师，对于这类植入式广告，按照现有的准则，或者行业惯例，有没有明确的费用计提方式的？我在网上查了，但是没有找到特别符合的解答，是不是在这方面没有强制性的规定，按照广告制作或者广告发布来进行会计处理都没有太大问题？

回答人：chenyiwei
该合同包含广告制作和广告发布两项要素，其中广告制作在 2019 年内已完成，其相关支出应费用化。如果无法合理地将合同总价在这两部分之间划分，则可以接受被审计单位的处理方法。

提问人：wx_5b7416af1277 时间：2020-04-12 08:05:24
陈老师，这个案例中让我比较困惑的是，一般的广告制作，制作完成后，公司会得到一个广告的成品，这个成品本身是有价值的，可以找一个平台去播放，达到宣传的效果，所以按照进度去提费用我比较能理解；但是按我的感觉，植入式广告，是依附于乙方的产品的，脱离乙方的产品，也就是电视剧，是毫无价值的，公司购买的，实质上是一个展示自己产品的平台，在这种情况下，制作和发布也可以分离开来吗？

回答人：chenyiwei
这部分已发生的支出在期末不符合资产定义，因为未来是否有经济利益流入以及如何计量这部分流入均有很大不确定性。